bg-BG: Материал на мундщука: Фолио; Смесен; Хартия; Картон; Пластмаса; Гума; Силикон; Дърво; Друго
pt-BR: Bocal material: Papel-alumínio; Misto; Papel; Papelão; Plástico; Borracha; Silicone; Madeira; Outros
vi: Vật liệu ống ngậm: Giấy bạc; Hỗn hợp; Giấy; Bìa cứng; Nhựa; Cao su; Silicone; Gỗ; Khác
es: Material de la boquilla: Papel de aluminio; Mixto; Papel; Cartón; Plástico; Goma; Silicona; Madera; Otro
de: Mundstückmaterial: Folie; Gemischt; Papier; Pappe; Kunststoff; Gummi; Silikon; Holz; Sonstige
el: Υλικό επιστομίου: Αλουμινόχαρτο; Μεικτό; Χαρτί; Χαρτόνι; Πλαστικό; Καουτσούκ; Σιλικόνη; Ξύλο; Άλλο
ru: Материал мундштука: Фольга; Смешанный; Бумага; Картон; Пластик; Резина; Силикон; Дерево; Другое
cs: Materiál náustku: Fólie; Smíšené; Papír; Lepenka; Plast; Guma; Silikon; Dřevo; Jiné
en: Mouthpiece material: Foil; Mixed; Paper; Paperboard; Plastic; Rubber; Silicone; Wood; Other
it: Materiale del bocchino: Carta stagnola; Misto; Carta; Cartone; Plastica; Gomma; Silicone; Legno; Altro
hr-HR: Materijal usnika: Folija; Mješovito; Papir; Karton; Plastika; Guma; Silikon; Drvo; Ostalo
ja: マウスピースの素材: ホイル; 混合; 紙; 板紙; プラスチック; ラバー; シリコン; 木製; その他
pt-PT: Material do bocal: Alumínio; Misto; Papel; Cartão; Plástico; Borracha; Silicone; Madeira; Outro
hu: Fúvóka anyaga: Fólia; Vegyes; Papír; Karton; Műanyag; Gumi; Szilikon; Fa; Egyéb
zh-TW: 吹嘴材質: 鋁箔; 混合; 紙; 紙板; 塑膠; 橡膠; 矽膠; 木質; 其他
sl-SI: Material ustnika: Folija; Mešano; Papir; Karton; Plastika; Guma; Silikon; Les; Drugo
fi: Suukappaleen materiaali: Folio; Yhdistelmä; Paperi; Kartonki; Muovi; Kumi; Silikoni; Puu; Muu
nl: Mondstuk materiaal: Folie; Gemengd; Papier; Karton; Plastic; Rubber; Siliconen; Hout; Overig
fr: Matériau de l’embout buccal: Papier aluminium; Mixte; Papier; Carton; Plastique; Caoutchouc; Silicone; Bois; Autre
nb: Munnstykkemateriale: Folie; Blandet; Papir; Papp; Plast; Gummi; Silikon; Tre; Annet
ko: 마우스피스 재질: 포일; 혼합; 종이; 판지; 플라스틱; 고무; 실리콘; 목재; 기타
sv: Munstyckets material: Folie; Blandad; Papper; Kartong; Plast; Gummi; Silikon; Trä; Övrigt
da: Mundstykkemateriale: Folie; Blandet; Papir; Pap; Plastik; Gummi; Silikone; Træ; Andet
th: วัสดุปากเป่า: ฟอยล์; ผสม; กระดาษ; กระดาษแข็ง; พลาสติก; ยาง; ซิลิโคน; ไม้; อื่นๆ
ro-RO: Materialul muștiucului: Folie; Mixt; Hârtie; Carton; Plastic; Cauciuc; Silicon; Lemn; Altele
zh-CN: 吹嘴材质: 箔; 混合; 纸; 纸板; 塑料; 橡胶; 硅胶; 木; 其他
sk-SK: Materiál náustku: Fólia; Zmiešané; Papier; Lepenka; Plast; Guma; Silikón; Drevo; Iné
tr: Ağızlık malzemesi: Folyo; Karışık; Kağıt; Karton; Plastik; Kauçuk; Silikon; Ahşap; Diğer
pl: Materiał ustnika: Folia; Mieszane; Papier; Tektura; Plastik; Guma; Silikon; Drewno; Inne
lt-LT: Kandiklio medžiaga: Folija; Mišri; Popierius; Kartonas; Plastikas; Guma; Silikonas; Mediena; Kita